【裁判字號】    98,訴,448
【裁判日期】    980331
【裁判案由】    毒品危害防制條例
【裁判全文】
臺灣臺北地方法院刑事判決               98年度訴字第448號
公  訴  人  臺灣臺北地方法院檢察署檢察官
被      告  甲○○
                    （現因另案於臺灣臺北監獄執行中）
上列被告因違反毒品危害防制條例案件，經檢察官提起公訴（98
年度毒偵字第 472號），被告於準備程序進行中就被訴事實為有
罪之陳述，經合議庭裁定改行簡式審判程序，本院判決如下：
    主  文
甲○○施用第一級毒品，累犯，處有期徒刑拾月；又施用第二級
毒品，累犯，處有期徒刑捌月。應執行有期徒刑壹年肆月。
    事  實
一、甲○○前於：
  (一)民國八十九年間因施用第二級毒品案件，經本院以八十九年
    度毒聲字第二二八七號裁定送觀察、勒戒後，認無繼續施用
    毒品之傾向，由臺灣臺北地方法院檢察署檢察官於同年九月
    二十九日以八十九年度毒偵字第二八七一號為不起訴處分確
    定。復於九十年間因施用第二級毒品案件，經本院以九十年
    度毒聲字第一五二號裁定送觀察、勒戒後，認無繼續施用毒
    品之傾向，由臺灣臺北地方法院檢察署檢察官於同年二月六
    日以九十年度毒偵字第一九三號為不起訴處分確定。復於九
    十年間因施用第二級毒品案件，經本院以九十年度毒聲字第
    一三一一號裁定令入戒治處所施以強制戒治，並以九十年度
    簡字第二二三九號判處有期徒刑三月確定，嗣戒治成效經評
    定為合格，而無繼續戒治之必要，經本院以九十年度毒聲字
    第二六三一號裁定停止戒治，所餘戒治期間付保護管束，詎
    其於保護管束期間內之九十一年間復因施用第二級毒品案件
    ，經本院以九十一年度毒聲字第五七四號裁定撤銷停止戒治
    ，令入戒治處所施以強制戒治，於九十一年十二月二十日強
    制戒治執行完畢釋放，接續執行前開有期徒刑三月，於九十
    二年三月二十日執行完畢；復因前述九十一年間施用第二級
    毒品案件，經本院以九十二年度易字第一五二五號判處有期
    徒刑六月確定；又於九十二年間因施用毒品案件，經國防部
    北部地方軍事法院桃園分院以九十二年度桃審字第二三二號
    判處有期徒刑一年四月確定；再於九十二年間因施用第二級
    毒品案件，經本院以九十三年度易字第三六０號判處有期徒
    刑七月確定；前開三罪，並經本院以九十三年度聲字第一一
    四八號裁定應執行有期徒刑二年二月確定，經送監執行，於
    九十四年八月四日因縮短刑期假釋出監，付保護管束，於九
    十五年一月三十一日保護管束期滿，未經撤銷假釋，其未執
    行之刑，以已執行論。
  (二)復於九十七年間因施用第一級毒品及第二級毒品案件，經本
    院以九十七年度訴字第五一二號分別判處有期徒刑一年四月
    、八月，應執行有期徒刑一年十月確定。
二、詎甲○○猶不知悔改，因毒癮難耐，竟又基於施用第二級毒
    品之犯意，於九十八年一月一日凌晨二時許，在友人官健豪
    位於臺北市○○區○○街三二號六樓之二住處，利用吸食器
    施用第二級毒品甲基安非他命一次。復基於施用第一級毒品
    之犯意，於同年月五日中午某時，在上址官健豪住處，以第
    一級毒品海洛因摻入香煙內點燃後產生煙霧之方式，施用第
    一級毒品海洛因一次；嗣於同日下午七時許，在上址官健豪
    住處為警查獲。
三、案經臺北市政府警察局萬華分局報請臺灣臺北地方法院檢察
    署檢察官偵查起訴。
    理  由
一、前揭事實，業據被告甲○○於本院審理時坦承不諱，且被告
    於前揭時、地為警查獲所採集之尿液經送鑑定結果，呈嗎啡
    及甲基安非他命陽性反應，此有臺灣尖端先進生技醫藥股份
    有限公司濫用藥物檢驗報告附卷可稽（見九十八年度毒偵字
    第四七二號卷第一八頁），足證被告之自白，與事實相符。
    再查被告前於八十九年間因施用第二級毒品案件，經本院以
    八十九年度毒聲字第二二八七號裁定送觀察、勒戒後，認無
    繼續施用毒品之傾向，由臺灣臺北地方法院檢察署檢察官於
    同年九月二十九日以八十九年度毒偵字第二八七一號為不起
    訴處分確定；復於九十年間因施用第二級毒品案件，經本院
    以九十年度毒聲字第一五二號裁定送觀察、勒戒後，認無繼
    續施用毒品之傾向，由臺灣臺北地方法院檢察署檢察官於同
    年二月六日以九十年度毒偵字第一九三號為不起訴處分確定
    ；復於九十年間因施用第二級毒品案件，經本院以九十年度
    毒聲字第一三一一號裁定令入戒治處所施以強制戒治，並以
    九十年度簡字第二二三九號判處有期徒刑三月確定，嗣戒治
    成效經評定為合格，而無繼續戒治之必要，經本院以九十年
    度毒聲字第二六三一號裁定停止戒治，所餘戒治期間付保護
    管束，詎其於保護管束期間內之九十一年間復因施用第二級
    毒品案件，經本院以九十一年度毒聲字第五七四號裁定撤銷
    停止戒治，令入戒治處所施以強制戒治，於九十一年十二月
    二十日強制戒治執行完畢釋放，接續執行前開有期徒刑三月
    ，於九十二年三月二十日執行完畢；復因前述九十一年間施
    用第二級毒品案件，經本院以九十二年度易字第一五二五號
    判處有期徒刑六月確定；又於九十二年間因施用毒品案件，
    經國防部北部地方軍事法院桃園分院以九十二年度桃審字第
    二三二號判處有期徒刑一年四月確定；再於九十二年間因施
    用第二級毒品案件，經本院以九十三年度易字第三六０號判
    處有期徒刑七月確定；前開三罪，並經本院以九十三年度聲
    字第一一四八號裁定應執行有期徒刑二年二月確定，經送監
    執行，於九十四年八月四日因縮短刑期假釋出監，付保護管
    束，於九十五年一月三十一日保護管束期滿，未經撤銷假釋
    ，其未執行之刑，以已執行論；復於九十七年間因施用第一
    級毒品及第二級毒品案件，經本院以九十七年度訴字第五一
    二號分別判處有期徒刑一年四月、八月，應執行有期徒刑一
    年十月確定等情，有臺灣高等法院被告前案紀錄表在卷可憑
    。茲被告於觀察、勒戒及強制戒治執行完畢釋放後五年內已
    再犯，經依法追訴處罰，縱其本案再度施用毒品之時間，在
    前案經強制戒治執行完畢釋放五年以後，然已不合於「五年
    後再犯」之規定，自無適用毒品危害防制條例第二十條實施
    觀察、勒戒或強制戒治之餘地。綜上所述，本件事證明確，
    被告犯行均堪認定，應予依法論科。
二、查海洛因及甲基安非他命分別係毒品危害防制條例第二條第
    二項第一款及第二款所列之第一級毒品及第二級毒品。核被
    告所為，係犯毒品危害防制條例第十條第一項之施用第一級
    毒品及同條第二項之施用第二級毒品罪。其持有第一級毒品
    及第二級毒品之低度行為，應分別為施用第一級毒品及第二
    級毒品之高度行為所吸收，均不另論罪。而被告所犯上開二
    罪之間，犯意各別，行為互殊，應予分論併罰。又其前於九
    十一年間因施用第二級毒品案件，經本院以九十二年度易字
    第一五二五號判處有期徒刑六月確定；又於九十二年間因施
    用毒品案件，經國防部北部地方軍事法院桃園分院以九十二
    年度桃審字第二三二號判處有期徒刑一年四月確定；再於九
    十二年間因施用第二級毒品案件，經本院以九十三年度易字
    第三六０號判處有期徒刑七月確定；前開三罪，並經本院以
    九十三年度聲字第一一四八號裁定應執行有期徒刑二年二月
    確定，經送監執行，於九十四年八月四日因縮短刑期假釋出
    監，付保護管束，於九十五年一月三十一日保護管束期滿，
    未經撤銷假釋，其未執行之刑，以已執行論，此有卷附臺灣
    高等法院被告前案紀錄表可按，其於五年以內故意再犯有期
    徒刑以上之罪，均為累犯，依刑法第四十七條第一項規定，
    分別加重其刑。爰審酌被告有如前揭事實欄所示之多項前科
    ，素行不良，正值壯年，不思正途，屢屢再犯施用毒品之罪
    ，顯未因前所受觀察、勒戒、強制戒治及有期徒刑之執行而
    矯正其行，然施用毒品僅係戕害自身健康，對他人並不生重
    大危害，暨犯後坦承犯行等一切情狀，分別量處如主文所示
    之刑，並定其應執行之刑。
據上論斷，應依刑事訴訟法第二百七十三條之一第一項、第二百
九十九條第一項前段，毒品危害防制條例第十條，刑法第十一條
前段、第五十一條第五款、第四十七條第一項，判決如主文。
本案經檢察官柯木聯到庭執行職務
中    華    民    國    98    年    3     月    31    日
                  刑事第八庭法  官  陳芃宇
以上正本證明與原本無異。
如不服本判決應於收受送達後10日內向本院提出上訴書狀，並應
敘述具體理由；其未敘述上訴理由者，應於上訴期間屆滿後20日
內向本院補提理由書（均須按他造當事人之人數附繕本）「切勿
逕送上級法院」。
                            書記官  徐鶯尹
中    華    民    國    98    年    4     月    1     日
附錄本案論罪科刑法條全文：
毒品危害防制條例第10條
施用第1級毒品者，處6月以上5年以下有期徒刑。
施用第2級毒品者，處3年以下有期徒刑。


司法院資訊處製作；財團法人民間司法改革基金會備份。
